臺灣苗栗地方法院刑事判決　　　　　　　 96年度訴字第595號
公　訴　人　臺灣苗栗地方法院檢察署檢察官
被　　　告　甲○○
選任辯護人　林富華律師
被　　　告　乙○○
上列被告因偽造文書案件，經檢察官聲請簡易判決處刑（96年度
偵字第3178號）暨移送併案審理（臺灣苗栗地方法院檢察署96年
度偵字第4011號），本院合議庭裁定由受命法官獨任進行簡式審
判程序，判決如下：
    主    文
甲○○共同行使偽造私文書，足以生損害於他人，處有期徒刑
月，減為有期徒刑壹月又拾伍日，如易科罰金，以新台幣壹仟元
折算壹日。又行使偽造私文書，足以生損害於他人，處有期徒刑
月，減為有期徒刑壹月又拾伍日，如易科罰金，以新台幣壹仟
元折算壹日。應執行有期徒刑伍月，減為有期徒刑貳月又拾伍日
，如易科罰金，以新台幣壹仟元折算壹日。緩刑貳年。
乙○○共同行使偽造私文書，足以生損害於他人，處有期徒刑
月，減為有期徒刑壹月又拾伍日，如易科罰金，以新台幣壹仟元
折算壹日。緩刑貳年。
    犯罪事實及理由
一、犯罪事實
（一）甲○○與丙○○係夫妻，緣兩人甫於民國95年10月17日產
      下乙子，丙○○卻因不明原因於96年2 月21日向甲○○提
      出離婚請求，致甲○○對丙○○是否外遇心生疑竇，在明
      知未獲丙○○委託授權下，仍先後於下列時、地，盜用丙○○印章而偽造下列所述文書後行使，以取得丙○○所持
      用0000000000號行動電話如後所述之相關通話明細資料：
   1、甲○○與其姐乙○○基於共同之犯意聯絡，由甲○○於同
      年3 月20日前某不詳時間，在不明處所，取得丙○○之身
      分證及印章，交由乙○○持往苗栗縣苗栗市○○路1 號「
      中華電信股份有限公司苗栗營運處」（下稱：中華電信苗
      栗營運處），偽造丙○○委託乙○○就丙○○所使用前開
      號碼行動電話更改戶籍地址之「行動電話業務申請書」，
      並於申請書上填載丙○○實際並未住居之「苗栗市○○街
      63號」為戶籍地址，蓋用丙○○印章，而將該偽造之申請
      書向營運處內人員行使，足以生損害於丙○○本人。
   2、另甲○○個人又基於盜用丙○○印章以偽造文書後行使之
      犯意，於同年3 月23日前某不詳時間，在不明處所，取得
      丙○○之身分證及印章，持往中華電信苗栗營運處，偽造
      丙○○委託甲○○申請丙○○上開號碼行動電話通話明細
      之「中華電信苗栗營運處通話明細申請書」，並於申請書
      上蓋用丙○○印章，而將該偽造之申請書向營運處內人員
      行使，以取得丙○○自95年10月至96年3 月之通話明細，
      致生損害於丙○○之隱私。
（二）案經丙○○告訴苗栗縣警察局苗栗分局移送臺灣苗栗地方
      法院檢察署檢察官偵查後起訴。
二、證據名稱：
    除應補充「被告甲○○及乙○○於本院審理時之自白（見96
    年度訴字第595 號9 月20日審判筆錄第3 頁）」外，餘均引
    用檢察官聲請簡易判決處刑書證據並所犯法條欄標題一、證
    據清單部分所載（如附件）。
三、論罪科刑理由：
（一）核被告甲○○所為，均係犯刑法第216 條、第210 條之行
      使偽造私文書罪。其2 次偽造私文書之低度行為，均為行
      使之高度行為所吸收，均不另論罪。另被告甲○○於犯罪
      事實欄（一）1、 所載行使偽造私文書之犯行，與同案被
      告乙○○有犯意之聯絡及行為之分擔，應依共同正犯論處
      。又被告甲○○先後2 次行使偽造私文書之犯行，行為互
      殊、犯意各別，應予分論併罰。
（二）核被告乙○○所為，係犯刑法第216 條、第210 條之行使
      偽造私文書罪。其偽造私文書之低度行為，為行使之高度
      行為所吸收，爰不另論罪。又其行使偽造私文書之犯行，
      與同案被告甲○○有犯意之聯絡及行為之分擔，應依共同
      正犯論處。
四、量刑理由之說明：
（一）爰審酌被告甲○○乃因婚姻失和、被告乙○○則因基於與
      甲○○之手足之情，乃致2 人一時失慮故方為行使偽造私
      文書之行為而罹於刑典；又渠等以行使偽造私文書之方式
      調查告訴人丙○○之通聯記錄及明細，顯已侵害於丙○○
      之隱私權，惟考量其犯罪之手段尚屬平和，且犯後均坦承
      犯行、態度良好，顯有悔意，並審酌被告甲○○與告訴人
      婚姻關係現仍存續中且有年方2 歲之幼子需被告甲○○撫
      育及被告2 人之生活狀況、品行、智識程度等一切情狀，
      各量處如主文所示之刑，並均諭知易科罰金之折算標準，
      以資懲儆。又被告2 人前均無犯罪紀錄等情，有臺灣高等
      法院被告前案紀錄表各乙份在卷可稽，其等2 人因一時失
      慮，致罹刑典，歷經警、偵、審程序均坦承犯行，經此刑
      之宣告後，應知警惕而無再犯之虞，本院因認暫不執行其
      刑為當，均予以宣告緩刑2 年，用啟自新。
（二）查，被告甲○○及乙○○2 人犯行使偽造私文書罪之犯罪
      時間均係在96年3 月23日前，而在96年4 月24日之前，依
      中華民國九十六年罪犯減刑條例第2 條第1 項第3 款、同
      條例第7 條第2 項及第9 條規定，均應減刑2 分之1 同時
      分別諭知其減得之刑及其易科罰金之折算標準，併此敘明
      。
五、應適用之法條：
（一）刑事訴訟法第273 條之1 第1 項、第299 條第1 項前段。
（二）刑法第216 條、第210 條、第28條、第51條第5 款、第41
      條第1 項前段、第74條第1 項第1 款。
（三）中華民國九十六年罪犯減刑條例第2 條第1 項第3 款、同
      條例第7 條第2 項、第9 條。
（四）刑法施行法第1 條之1 第1 項、第2 項。
六、本判決係依刑事訴訟法第310 條之2 、第454 條第1 項製作
    ，依法僅記載當事人欄、主文、犯罪事實、證據名稱以及應
    適用之法條，其中犯罪事實及證據部分，準用同法第454 條
    第2 項規定，逕引用起訴書所載。
七、如不服本判決，應於判決送達之日起10日內，向本院提起上
    訴。
本件經檢察官李基彰到庭執行職務。
中　　華　　民　　國　　96　　年　　10　　月　　4 　　日
                  刑事第二庭法　官  林靜雯
以上正本證明與原本無異。
如不服本判決，應於判決送達後10日內向本院提出上訴狀（應抄
附繕本），其未敘述上訴理由者，應於上訴期間屆滿後20日內補
提理由書狀於本院，上訴於臺灣高等法院臺中分院。告訴人或被
害人如對於本判決不服者，應具備理由請求檢察官上訴，其上訴
期間之計算係以檢察官收受判決正本之日期為準。
                            書記官  劉千瑄
中　　華　　民　　國　　96　　年　　10　　月　　4 　　日
附錄：本判決論罪科刑法條全文
中華民國刑法第216 條（行使偽造變造或登載不實之文書罪）
行使第210 條至第215 條之文書者，依偽造、變造文書或登載不
實事項或使登載不實事項之規定處斷。
中華民國刑法第210 條（偽造變造私文書罪）
偽造、變造私文書，足以生損害於公眾或他人者，處5 年以下有
期徒刑。
